【裁判字號】    97,上易,2003
【裁判日期】    970924
【裁判案由】    竊盜
【裁判全文】
臺灣高等法院刑事判決                97年度上易字第2003號
上  訴  人
即  被  告  甲○○
上列上訴人因竊盜案件，不服臺灣板橋地方法院97年度易字第11
79號，中華民國97年6月26日第一審判決（起訴案號：臺灣板橋
地方法院檢察署97年度速偵字第763號），提起上訴，本院判決
如下：
    主  文
上訴駁回。
    事  實
一、甲○○曾於民國（下同）92年11月27日因竊盜案件，由原審
    法院以92年度易字第1518號判處有期徒刑4月確定，並於93
    年9月30日縮刑期滿執行完畢，猶未謹慎從事，復與游銘全
    （業經原審法院判決有罪確定）基於意圖為自己不法所有之
    犯意聯絡，於97年3月4日上午9時許，在臺北縣三峽鎮○○
    路352號大同公司鑄造廢鐵場內，由甲○○持其所有客觀上
    可供兇器使用的圓鍬1支，共同竊取大同公司堆置在土堆內
    之廢鐵110公斤，並裝入6小袋1大袋之米袋內得手。嗣於同
    日12時40分許，甲○○與游銘全正欲離去之際，為大同公司
    安勤組長乙○○發覺而報警查獲。
二、案經乙○○訴由臺北縣政府警察局三峽分局報請臺灣板橋地
    方法院檢察署檢察官偵查起訴。
    理  由
一、按被告以外之人於審判外之陳述，雖不符刑事訴訟法第159
    條之1至第159條之4之規定，惟經當事人於審判程序同意作
    為證據，法院審酌該言詞陳述或書面陳述作成時之情況，認
    為適當者，亦得為證據；當事人、代理人或辯護人於法院調
    查證據時，知有刑事訴訟法第159條第1項不得為證據之情形
    ，而未於言詞辯論終結前聲明異議者，視為有前項之同意，
    刑事訴訟法第159條之1、第159條之5第1項、第2項分別定有
    明文。經查，本判決下列所引用之被告以外之人於審判外之
    陳述，檢察官、被告於本院言詞辯論終結前均未就其證據能
    力聲明異議，被告亦未聲請傳喚證人為交互詰問，本院審酌
    該證據資料製作時較無人情施壓或干擾，亦無不當取供，及
    證明力明顯過低之瑕疵，認以之作為證據應屬適當，故揆諸
    前開規定，認前揭證據資料有證據能力。又本件認定事實所
    引用之卷內文書證據及物證之證據能力部分，並無證據證明
    係公務員違背法定程序所取得，被告、檢察官於原審及本院
    亦均未主張排除前開物證之證據能力，且迄於原審及本院言
    詞辯論終結前均未表示異議，本院經審酌前開物證並非公務
    員違背法定程序所取得，亦無刑事訴訟法第159條之4顯有不
    可信之情況，故上揭物證均有證據能力，均核先敘明。
二、上開事實，業據上訴人即被告甲○○於警詢、檢察官訊問及
    原審法院審理時均坦承不諱（見偵查卷第5至6、60頁，原審
    卷第47、51至52頁），惟於本院審理時改口辯稱：伊不知該
    地是大同公司廠內，伊以為是在垃圾場拾取廢鐵，並沒有竊
    盜云云。經查，被告甲○○於上揭所坦承之犯行，核與共犯
    游銘全於警詢、檢察官訊問及原審法院審理時所述行竊情節
    ，及證人即大同公司安勤組長乙○○於警詢時所指述之失竊
    情形相符（見偵查卷第6至12、60至61頁，原審卷第23至28
    、47至52頁），並有扣押筆錄、扣押物品目錄表、贓物認領
    保管單各1件、現場照片8張、扣案之圓鍬照片2張在卷可稽
    ，及圓鍬1支扣案足資佐證（見偵查卷第13至20、28、39至
    43頁），足認被告甲○○前開自白與事實相符，足以採信。
    至被告於本院審理時辯稱伊以為那裡是垃圾場，不知是大同
    公司的廠區內云云，然查，被告甲○○於警詢時坦承其係邀
    約游銘全至大同公司廠區內拾取廢鐵變賣等語（見偵查卷第
    5頁），核與共犯游銘全於警詢時供稱：我朋友甲○○邀約
    我至大同公司廠區，他說有一些廢鐵可以拿來變賣等語（見
    偵查卷第8頁）相符，且被告甲○○與共犯游銘全復又於檢
    察官訊問時，均坦承是一起去大同工廠竊取鐵條（見偵查卷
    第60頁），顯然被告甲○○明知渠等係在大同公司廠區內竊
    取大同公司所有之廢鐵無訛，況被告甲○○於本院審理時明
    確供稱：伊住在溪東路238巷，是在本件大同公司廠區附近
    ，伊世居都在那邊等語（見本院97年9月10日審判筆錄），
    亦徵被告係長期居住於該廠區附近，對該地之環境狀況應甚
    為熟悉，其辯稱不知該地方為大同公司廠區云云，自不足採
    。又被告甲○○於上訴狀中另辯稱扣案之圓鍬是在當地工寮
    內拿的，不是伊所有云云，然被告甲○○於警詢時已坦承圓
    鍬是伊攜帶到現場的（見偵查卷第5至6頁），共犯游銘全於
    警詢時亦供稱圓鍬是甲○○所有的（見偵查卷第8至9頁），
    嗣於檢察官訊問及原審法院審理時均坦承犯行，被告亦未就
    扣案之圓鍬部分為任何之辯解，堪認上揭所供屬實，扣案之
    圓鍬確係被告所有而供犯罪所用，被告於上訴本院時翻異前
    詞，辯稱圓鍬不是伊所有云云，顯為臨訟卸責之詞，亦不足
    採。綜上，本件事證明確，被告甲○○竊盜犯行堪以認定，
    應依法論科。
三、核被告甲○○所為，係犯刑法第321條第1項第3款之攜帶兇
    器竊盜罪。被告甲○○與共犯游銘全之間，就上開犯行，有
    犯意之聯絡及行為之分擔，均為共同正犯。被告如事實欄所
    載之犯罪科刑，並經執行完畢等情，有本院被告前案紀錄表
    附卷可稽，其於有期徒刑執行完畢後，5年以內故意再犯本
    件有期徒刑以上之罪，為累犯，應加重其刑。原審以被告罪
    證明確，引用刑法第28條、第321條第1項第3款、第47條第1
    項，並審酌被告犯罪之動機、目的、手段、所生危害、犯罪
    後態度等一切情狀，量處有期徒刑7月，並敘明扣案之圓鍬1
    支為被告甲○○所有，供本件犯罪所用之物，業據被告甲○
    ○於警詢中供明在卷（見偵查卷第5至6頁），依刑法第38條
    第1項第2款宣告沒收，認事用法，核無不合。被告上訴意旨
    執上揭辯詞指摘原判決不當，為無理由，應予駁回。
據上論斷，應依刑事訴訟法第368條，判決如主文。
本案經檢察官郭弘佑到庭執行職務。
中    華    民    國    97    年    9    月    24     日
                  刑事第二庭  審判長法  官 洪光燦
                                    法  官 宋明蒼
                                    法  官 林恆吉
以上正本證明與原本無異。
不得上訴。
                                    書記官 吳素雲
中    華    民    國    97    年    9     月    24    日
附錄本案論罪科刑法條全文：
中華民國刑法第321條
（加重竊盜罪）
犯竊盜罪而有左列情形之一者，處6月以上、5年以下有期徒刑：
一  於夜間侵入住宅或有人居住之建築物、船艦或隱匿其內而犯
    之者。
二  毀越門扇、牆垣或其他安全設備而犯之者。
三  攜帶兇器而犯之者。
四  結夥三人以上而犯之者。
五  乘火災、水災或其他災害之際而犯之者。
六  在車站或埠頭而犯之者。
前項之未遂犯罰之。


司法院資訊處製作；財團法人民間司法改革基金會備份。
